# 以软件开发项目为主的企业，收入确认以及成本归集

提问人：我是 Susie 时间：2019-12-14 22:55:29
各位老师好，请教问题如下：
现有一公司，业务以【软件开发】为主，为客户提供不同的软件开发项目。
在软件开发合同中明确【按阶段交付，客户阶段性验收后确认收入】。
问题如下：
1 、新收入准则下，如何确认收入？
判断：按时点确认收入。
依据：
新收入准则明确规定当满足三种情况之一：① 客户在企业履约的同时即取得并消耗企业履约所带来的经济利益；② 客户能够控制履约进程中的在建商品；③ 履约所产生的商品具有不可替代性且企业有权收取累计完成的履约部分款项时，企业应当在该时段内按照履约进度确认收入。
因合同中已明确【按阶段交付，客户阶段性验收后确认收入】。鉴于该业务不符合上述 3 种情况，因此软件开发收入应当作为按时点确认的履约义务。
2 、已发生的成本如何归集？
判断：在生产成本科目中归集。
依据：公司主要提供软件开发项目，应按合同项目进行归集，且估计可能收回的，暂作生产成本进行核算 (如工业企业的生产成本一样)，待合同完工确认收入后结转相应的成本。后续不能收回时计入当期损益。
谢谢各位老师！

回答人：chenyiwei
问题 1 ：基本赞同你的理解。
问题 2 ：新收入准则下应在“合同履约成本” 科目中归集，期末列报为存货或者其他非流动资产。

提问人：我是 Susie 时间：2019-12-16 08:05:12
抱歉陈老师，问题我没有表清楚。请问在非上市公司，尚未执行新收入准则，在原收入准则下，已发生的成本应该如何归集呢？我理解应是我在问题中表述的判断。

回答人：chenyiwei
原准则下属于提供劳务，已发生的成本全部结转损益，收入确认仅限于已发生成本中确定可收回的部分。